tr: Kart lot tipi: Tam set; Lot (karışık kartlar); Oyuncu lotu; Tek kart; Takım seti; Diğer
pl: Typ zestawu kart: Kompletny zestaw; Pakiet (mieszane karty); Pakiet gracza; Pojedyncza karta; Zestaw drużynowy; Inne
th: ประเภทล็อตไพ่: ครบชุด; เหมา (การ์ดคละแบบ); เหมาผู้เล่น; การ์ดใบเดี่ยว; ชุดทีม; อื่นๆ
sv: kortlottyp: Komplett set; Parti (blandade kort); Spelarparti; Enskilt kort; Lagset; Annat
es: Tipo de lote de cartas: Colección completa; Lote (tarjetas mixtas); Lote de jugador; Tarjeta individual; Colección de equipo; Otro
it: Tipo di lotto della carta: Set completo; Lotto (carte miste); Lotto giocatore; Carta singola; Set squadra; Altro
lt-LT: Kortelių rinkinio tipas: Visas komplektas; Rinkinys (įvairios kortelės); Žaidėjo rinkinys; Viena kortelė; Komandos komplektas; Kita
pt-BR: Tipo de lote de cartas: Conjunto completo; Lote (cartas mistas); Lote de jogador; Carta única; Conjunto de equipe; Outro
fr: Type de lot de cartes: Ensemble complet; Lot (cartes mixtes); Lot de joueur; Carte à l’unité; Ensemble d’équipe; Autre
ru: Тип лота карточек: Полный набор; Лот (разные карты); Лот игрока; Одна карта; Набор команды; Другое
cs: Typ sady karet: Kompletní sada; Lot (různé karty); Lot hráče; Samostatná karta; Týmová sada; Jiné
vi: Loại lô thẻ: Bộ hoàn chỉnh; Lô (thẻ trộn lẫn); Lô cầu thủ; Thẻ đơn; Bộ đội bóng; Khác
sl-SI: Vrsta lota kartice: Celoten komplet; Sklop (mešane kartice); Sklop igralca; Posamezna kartica; Komplet ekipe; Drugo
fi: Korttikokoelman tyyppi: Kokonainen sarja; Erä (sekoitettuja kortteja); Pelaajaerä; Yksittäinen kortti; Joukkuesarja; Muu
zh-CN: 卡牌上架类型: 全套; 散包（混合卡牌）; 球员套装; 单卡; 球队套装; 其他
nb: Kortlottype: Komplett sett; Parti (blandede kort); Spillerparti; Enkeltkort; Lagsett; Annet
de: Art des Kartensets: Komplettes Set; Lot (gemischte Karten); Spieler-Lot; Einzelkarte; Team-Set; Sonstige
el: Τύπος παρτίδας καρτών: Πλήρες σετ; Παρτίδα (ανάμεικτες κάρτες); Παρτίδα παίκτη; Μεμονωμένη κάρτα; Σετ ομάδας; Άλλο
bg-BG: Тип комплект карти: Пълен комплект; Лот (смесени карти); Лот на играч; Единична карта; Отборен комплект; Друго
ja: カードロットタイプ: コンプリートセット; ロット (混合カード); プレイヤーロット; シングルカード; チームセット; その他
hu: Kártyacsomag típusa: Teljes készlet; Csomag (vegyes kártyák); Játékos csomag; Különálló kártya; Csapatkészlet; Egyéb
da: Kortpakketype: Komplet sæt; Lot (blandede kort); Spiller-lot; Enkelt kort; Hold-sæt; Andet
nl: Kaart set type: Complete set; Partij (gemengde kaarten); Spelerspartij; Enkele kaart; Teamset; Overige
ro-RO: Tip lot de cărți: Set complet; Lot (cărți mixte); Lot jucător; Carte individuală; Set echipă; Altele
pt-PT: Tipo de lote de cartas: Conjunto completo; Lote (cartas mistas); Lote de jogador; Carta individual; Conjunto de equipa; Outro
sk-SK: Typ balíčka kariet: Kompletná súprava; Súbor (zmiešané karty); Súbor hráča; Jedna karta; Tímová súprava; Iné
en: Card lot type: Complete set; Lot (mixed cards); Player lot; Single card; Team set; Other
hr-HR: Vrsta serije kartice: Kompletan set; Paket (miješane kartice); Igrački paket; Jedna kartica; Timski set; Ostalo
ko: 카드 로트 유형: 전체 세트; 일괄(혼합 카드); 선수 일괄; 싱글 카드; 팀 세트; 기타
zh-TW: 卡片套組類型: 完整套組; 批量 (混合卡片); 球員批量卡; 單卡; 隊伍套卡; 其他